# PPP 项目更新改造问题

提问人：Ceiky 时间：2023-07-06 20:43:44
陈老师您好：想请教一个问题。ppp项目中企业预计了未来的更新改造支出，对更新改造支出的现值确认预计负债，实际发生更新改造支出时冲减预计负债。但是在判断是否属于更新改造，企业没有一个明确的标准。
主要有两个观点：
①更新改造是指对原有部分进行更换或者升级，不包含新增功能或者新增设备；
②包含原有部分的更新、升级及其他新增功能和设备；

回答人：chenyiwei
一般理解是采用观点①，即维持原有功能，不涉及新增功能或新增设备等扩大公共服务能力的改造或扩建。